臺灣高等法院臺南分院刑事判決　　　　 96年度上易字第336號
上　訴　人
即　被　告　甲○○
上列上訴人因竊盜案件，不服臺灣臺南地方法院96年度易字第33
4號中華民國96年3月29日第一審判決（起訴案號：臺灣臺南地方
法院檢察署96年度偵字第3277號），提起上訴，本院判決如下：
    主  文
原判決撤銷。
甲○○竊盜，未遂，累犯，處有期徒刑肆月，減為有期徒刑貳月
，如易科罰金，以新臺幣壹仟元折算壹日。
    事  實
一、甲○○前於民國九十一年間，因多次違反毒品危害防制條例
    案件，經法院先後判處有期徒刑五月、八月、三月，並定應
    執行刑一年一月確定，於九十三年七月五日執行完畢。詎甲
    ○○猶不知悔改，竟意圖為自己不法之所有，於九十六年二
    月十九日十三時二十分許，行經乙○○所有位於臺南縣官田
    鄉○鎮村○○○街五十六號住處時，未經乙○○之同意，遂
    以徒手拉開鐵捲門之方式，無故進入乙○○上開住處（侵入
    住宅部分未據告訴），並著手竊取財物，因乙○○適時返家
    ，甲○○方停止行竊而未遂，甲○○乃趁隙奪門而出，然為
    乙○○緊追在後而加以逮捕，並報警處理而查知上情。
二、案經乙○○訴由臺南縣警察局麻豆分局報告臺灣臺南地方法
    院檢察署檢察官偵查起訴。
    理  由
壹、程序方面：
一、被告以外之人於審判外之陳述，雖不符前四條之規定，而經
    當事人於審判程序同意作為證據，法院審酌該言詞陳述或書
    面陳述作成時之情況，認為適當者，亦得為證據。當事人、
    代理人或辯護人於法院調查證據時，知有第一百五十九條第
    一項不得為證據之情形，而未於言詞辯論終結前聲明異議者
    ，視為有前項之同意。刑事訴訟法第一百五十九條之五定有
    明文。證人乙○○在警詢所為之證述，係屬審判外之言詞陳
    述，檢察官、被告並無不同意列為證據，且本院審理時，無
    於言詞辯論終結前聲明異議。而前開證人在警詢所為之證述
    ，係在自由意志下所為陳述，並親閱筆錄無訛後始簽名作成
    之情況，且該證言適為本案應審酌必要事項，自有證據能力
    ，得為本案證據。
二、被告以外之人於偵查中向檢察官所為之陳述，除顯有不可信
    之情況者外，得為證據，刑事訴訟法第一百五十九條之一第
    二項定有明文。證人乙○○在檢察官偵訊時，業經檢察官查
    明與被告無親屬、婚約、法定代理關係，並告知具結義務及
    偽證之處罰後，命具結以擔保其證言之真實性。另實務運作
    ，偵查中檢察官向被告以外之人所取得之陳述，原則上均能
    遵守法律規定，不致違法取供，該證人於偵查中向檢察官所
    為之證言，並無顯不可信之情事，自有證據能力，得為本案
    證據。
貳、實體方面：
一、被告甲○○經合法傳喚，無正當理由，於審理期日未到庭。
    然上揭犯罪事實，業據被告甲○○警偵、原審供認不諱。核
    與證人乙○○警偵、原審證述情節相符，並有刑案現場照片
    七張在卷可參。被告自白與事實相符，事證明確，被告犯行
    ，洵可認定。
二、核被告甲○○所為，係犯刑法第三百二十條第三項、第一項
    之竊盜未遂罪。又其有如犯罪事實欄所述之前科紀錄，有卷
    附臺灣高等法院被告前案紀錄表可按，其於五年以內再故意
    犯本件有期徒刑以上之罪，為累犯，應依法加重其刑。又被
    告著手犯罪行為之實行未竊得財物而未遂，為未遂犯，應依
    刑法第二十五條第二項之規定，減輕其刑，並依法先加後減
    之。再被告所為犯行，係於中華民國九十六年四月二十四日
    前，而無該減刑條例第三條不得減刑事由，符減刑規定，依
    法減其宣告刑。
三、原審審理結果，認被告罪證明確，予以論罪科刑，固非無據
    。惟查：被告所涉犯行，因符中華民國九十六年罪犯減刑條
    例，應予減刑，原審未及審酌容有未洽。被告上訴主張原審
    量刑過重，固無理由，惟原審既有上揭未及審酌事項，致生
    可議，自應由本院撤銷改判，以期適法。
四、爰審酌被告有多次施用毒品犯行，素行非佳，且其正值壯年
    ，四肢健全具完全謀生能力，不思正當努力工作營生，竟圖
    不勞而獲，隨意竊取他人財物，且擅自進入他人住宅行竊，
    法治觀念及所有權概念淡薄，惡性非輕，惟其並未竊得任何
    物品，以及其犯罪後始終坦承犯行，犯後態度尚稱良好，堪
    認頗有悔意等一切情狀，量處如主文第二項所示之刑，並諭
    知易科罰金之折算標準。
五、被告經合法傳喚，無正當理由不到庭，爰不待其陳述逕行判
    決。
據上論結，應依刑事訴訟法第三百六十九條第一項前段、第三百
六十四條、第二百九十九條第一項前段、第三百七十一條，刑法
第三百二十條第三項、第一項、第二十五條第二項、第四十七條
第一項、第四十一條第一項前段、刑法施行法第一條之一第一項
、第二項前段，中華民國九十六年罪犯減刑條例第二條第一項第
三款、第七條第一項，判決如主文。
本案經檢察官王碧霞到庭執行職務。
中　　華　　民　　國　　96　　年　　8 　　月　　9 　　日
                  刑事第三庭    審判長法　官 陳義仲
                                      法　官 蔡勝雄
                                      法　官 蘇清水
以上正本證明與原本無異。
不得上訴。
　　　　　　　　　　　　　　　　　　　書記官 陳嘉琍
中　　華　　民　　國　　96　　年　　8 　　月　　9 　　日
附錄本案論罪科刑法條：
中華民國刑法第320條
意圖為自己或第三人不法之所有，而竊取他人之動產者，為竊盜
罪，處5年以下有期徒刑、拘役或5百元以下罰金。
意圖為自己或第三人不法之利益，而竊佔他人之不動產者，依前
項之規定處斷。
前二項之未遂犯罰之。
